臺灣臺中地方法院刑事判決　　　九十四年度易字第一六五四號
公　訴　人　臺灣臺中地方法院檢察署檢察官
被　　　告　甲○○
　　　　　　　　　　現於臺灣臺中監獄
上列被告因詐欺案件，經檢察官提起公訴（94年度偵字第6473號）
，本院判決如下：
    主  文
甲○○幫助意圖為自己不法之所有，以詐術使人將本人之物交付
，累犯，處拘役伍拾玖日，如易科罰金，以參佰元折算壹日。
    犯罪事實
一、甲○○於民國九十一年十二月二十四日，以自己名義向臺中
　　　市○○路郵局，開立局號為００２１００號，帳號為00
0
　　　0000號之存款帳戶，其可預見金融機構帳戶係個人理
財
　　　之重要工具，且關係個人財產、信用之表徵，如交予他人
使
　　　用，有被供作財產犯罪用途之可能，其竟仍基於幫助不詳
之
　　　人詐欺取財之不確定故意，於其開戶完畢後之某時，在不
詳
　　　地點，將其所有該帳戶之存摺、金融卡及密碼交予不詳之
人
　　　使用。該不詳之人取得甲○○交付之存摺及金融卡後，即
獨
　　　自或與他人基於意圖為自己不法所有之概括犯意聯絡，於
九
　　　十二年一月十日，乙○○接獲自稱國稅局人員之電話，佯
稱
　　　有退稅款要乙○○至自動櫃員機領取，致乙○○陷於錯誤
依
　　　對方指示操作自動櫃員機卻誤為匯款，於同日十五時二十
七
　　　分許，匯款二次共計新臺幣（下同）十九萬九千七百九十
八
　　　元匯入甲○○所有上開帳戶。嗣經乙○○發現受騙，報警
查
　　　知上情。
　二、案經臺中市警察局第一分局報告偵辦。
　　　　　證據並所犯法條
　一、訊據被告甲○○矢口否認有何上揭犯行，辯稱：伊所有上
開
　　　帳戶之存摺及提款卡係放在皮包內，不知在何情況下就遺
失
　　　，之後約半個月伊就入監服刑等語。經查：質之被告為何
隨
　　　身攜帶上開帳戶之存摺及提款卡，被告先辯稱：因伊女朋
友
　　　要匯款給伊等語，再質之既係他人要匯款入帳戶，遺失時
為
　　　何不知情，被告改辯稱：上開帳戶之存摺及提款卡從開戶
後
　　　就一直放身上等語，即被告對為何隨身攜帶上開帳戶之存
摺
　　　及提款卡之辯詞前後不一，是否可採已有可疑。且被告所
有
　　　上開帳戶，係於九十一年十二月二十四日申請開戶，而被
害
　　　人乙○○遭詐騙時間，為九十二年一月十日，即被告於開
戶
　　　後，上開帳戶隨即為詐騙集團利用供被害人等匯款，此與
一
　　　般出賣人頭帳戶與犯罪集團之犯罪方法相同。再查，現今
社
　　　會人頭帳戶氾濫，個人身份資料遭冒用、濫用之情形時有
所
　　　聞，被告已是智慮成熟之成年人，應知金融機構帳戶資料
之
　　　重要性，其竟於發現遺失後未立即辦理掛失，亦顯與常情
不
　　　符。綜上，被告所辯應係事後卸責之詞，顯不可採。此外
，
　　　復有被告上開帳戶開戶基本資料、交易明細及被害人匯款
帳
　　　戶之交易明細附卷可證。事證明確，被告犯嫌應堪認定。
　二、核被告所為，係犯刑法第三百三十九條第一項之詐欺取財
罪
　　　嫌，其以幫助他人犯罪之意思而事前提供協力之行為，乃
屬
　　　幫助犯，請依同法第三十條第二項之規定減輕其刑。
　三、依刑事訴訟法第二百五十一條第一項提起公訴。
　　　此　致
　臺灣臺中地方法院
　中　　華　　民　　國　　94　　年　　5　　月　　31　　日
　　　　　　　　　　　　　　　　檢　察　官　丙○○
　本件正本證明與原本無異
　中　　華　　民　　國　　94　　年　　6 　　月　　13
日
　　　　　　　　　　　　　　　　書　記　官　張敦達
　錄本案所犯法條全文參考法條：
　刑法第三百三十九條第一項
　意圖為自己或第三人不法之所有，以詐術使人將本人或第三人
之
　物交付者，處五年以下有期徒刑、拘役或科或併科一千元以下
罰
　金。
　[案由摘要]
二、案經__警察局__分局移送臺灣臺中地方法院檢察署檢察官偵
    查起訴。
    理    由
一、__
二、__
據上論斷，應依刑事訴訟法第二百九十九條第一項前段，
刑法第__百__十__條第__項、第四十一條、第四十二條第二項，
罰金罰鍰提高標準條例第一條前段、第二條，
判決如主文。
中　　華　　民　　國　　94　　年　　12　　月　　29　　日
                  刑事第六庭    法  官  鄧敏雄
上正本證明與原本無異。
如不服本判決，應於送達後十日內向本院提出上訴狀（須附繕
本），上訴於台灣高等法院台中分院。
                                書記官  黃士益
中　　華　　民　　國　　94　　年　　12　　月　　29　　日
附錄論罪科刑法條
